臺灣臺北地方法院刑事判決　　　　　　 100年度易字第1409號
公　訴　人　台灣台北地方法院檢察署檢察官
被　　　告　曾俊傑
上列被告因竊盜案件，經檢察官聲請簡易判決處刑（100年度速
偵字第40號），本院認不宜逕以簡易判決處刑，簽移改依通常程
序審理，判決如下：
    主  文
曾俊傑在供陸公眾運輸之車內犯竊盜罪，累犯，處有期徒刑柒月
。
    事  實
一、曾俊傑意圖為自己不法之所有，於民國100年2月11日14時57
    分許，在台北大眾捷運系統板南線上行經忠孝復興捷運站之
    捷運車廂第5車廂上，見洪雅真之隨身背包拉鍊未拉上有機
    可趁，徒手竊取洪雅真置於該背包內之黑色皮夾得手，曾俊
    傑趁列車停靠忠孝復興站欲下車離去時，為洪雅真發覺呼救
    ，曾俊傑隨即將竊得之皮夾丟棄並逃離現場，嗣經車上旅客
    協助逮捕曾俊傑，並交由警方循線查悉上情。
二、案經台北市政府警察局大安分局報告台灣台北地方法院檢察
    署檢察官偵查起訴。
    理  由
一、被告對於公訴人所提之證據資料及以下本院作為判斷依據之
    各項證據資料，均不爭執其證據能力，本院審酌該等言詞供
    述及書面作成時之情況，認為以之作為證據為適當，依刑事
    訴訟法第159條之5規定，均得作為證據。
二、上開犯罪事實，業據被告曾俊傑坦承不諱，核與證人洪雅真
    、捷運站保全人員蔡凱榮證述情節相符，復有台北市政府警
    察局捷運警察隊扣押物品目錄表、贓物認領保管單在卷可參
    。本件事證明確，被告犯行洵堪認定。
三、核被告所為，係犯刑法第321條第1項第6款之在供陸公眾運
    輸之車內犯竊盜罪。起訴意旨認被告所為係犯刑法第320條
    之竊盜罪，惟被告在捷運車廂上竊取他人財物，應論以同法
    第321條第1項第6款之加重竊盜罪，起訴法條容有未洽，爰
    變更起訴法條。被告前於99年間，因竊盜案件，經本院以99
    年度簡字第1487號判處有期徒刑3月確定，於99年11月30日
    易科罰金執行完畢，有台灣高等法院被告前案紀錄表在卷可
    按，其受有期徒刑之執行完畢後，5年以內故意再犯本件有
    期徒刑以上之罪，為累犯，依刑法第47條第1項之規定加重
    其刑。爰審酌被告於99年起有妨害自由、重利、施用毒品、
    竊盜多次之前科，素行不佳，於前案竊盜執行完畢未久，復
    再犯本案等一切情狀，量處如主文所示之刑。
據上論斷，應依刑事訴訟法第452條、第284條之1、第299條第1
項前段、第300條，刑法第321條第1項第6款、第47條第1項，判
決如主文。
本案經檢察官郭郁到庭執行職務
中    華    民    國   100    年    6     月    30    日
                    刑事第七庭    法  官  林欣苑
上正本證明與原本無異。
如不服本判決應於收受送達後10日內向本院提出上訴書狀，並應
敘述具體理由；其未敘述上訴理由者，應於上訴期間屆滿後20日
內向本院補提理由書（均須按他造當事人之人數附繕本）「切勿
逕送上級法院」。告訴人或被害人如對於本判決不服者，應具備
理由請求檢察官上訴，其上訴期間之計算係以檢察官收受判決正
本之日期為準。
                                  書記官  莊怡仙
中    華    民    國   100    年    7     月    1     日
附錄論罪法條
中華民國刑法第321條
（加重竊盜罪）
犯竊盜罪而有下列情形之一者，處 6 月以上、5 年以下有期徒
刑，得併科新臺幣 10 萬元以下罰金：
一、侵入住宅或有人居住之建築物、船艦或隱匿其內而犯之者。
二、毀越門扇、牆垣或其他安全設備而犯之者。
三、攜帶兇器而犯之者。
四、結夥三人以上而犯之者。
五、乘火災、水災或其他災害之際而犯之者。
六、在車站、埠頭、航空站或其他供水、陸、空公眾運輸之舟、
    車、航空機內而犯之者。
前項之未遂犯罰之。